臺灣桃園地方法院刑事判決
                                     109年度侵訴字第77號
公　訴　人　臺灣桃園地方檢察署檢察官
被　　　告　林一帆


選任辯護人　余韋德律師
上列被告因妨害性自主罪案件，經檢察官提起公訴（108 年度偵
字第29331 號），本院判決如下：
    主  文
甲○○犯強制性交罪，處有期徒刑肆年肆月。
    事  實
一、緣甲○○為職業軍人，於民國107 年1 月間，任職於代號AE00
    0-A108310 （真實姓名詳卷，下稱Ａ女）就讀之學校，擔任
    學校教官職，甲○○與Ａ女兩人原為師生關係。106 年12月底
    ，甲○○與斯時就讀高中三年級之Ａ女，因一次聚會酒後發生
    性關係，兩人於是自107 年1 月間開始交往，至108年8 月
    間協議分手。甲○○與Ａ女分手後，因聽聞Ａ女告知與其他男子
    曖味乙事，為希望挽回與Ａ女間感情，故自雲林北上並於108
     年9 月26日晚間10時許，抵達Ａ女位於桃園市龜山區（地址
    詳卷）之租屋處，與Ａ女見面並討論復合等事，惟遭Ａ女拒絕
    復合，甲○○即強烈質疑Ａ女是否係因為有第三者介入而先要
    求分手又不願復合，兩人進而發生爭執，詎甲○○心有不甘，
    竟於同年月27日凌晨2 時許，基於強制性交之犯意，要求Ａ
    女與其發生性行為作為分手之補償，而不顧Ａ女以不斷哭泣
    、口頭表示「我不要! 」、掙扎抗拒等方式表達不願意與其
    發生性行為之意思，持續親吻並撫摸Ａ女，將Ａ女強行壓倒在
    地後，以其生殖器自Ａ女背後插入Ａ女之陰道內抽插，直至射
    精於Ａ女陰道內，以此方式對Ａ女為強制性交行為1 次得逞。
    理  由
壹、程序部分按行政機關、司法機關及軍法機關所製作必須公示
    之文書，不得揭露被害人之姓名、出生年月日、住居所及其
    他足資識別被害人身分之資訊（包括被害人照片或影像、聲
    音、住址、親屬姓名或其關係、就讀學校與班級或工作場所
    等個人基本資料），性侵害犯罪防治法第2 條第1 項、第12
    條第2 項，性侵害犯罪防治法施行細則第6 條分別定有明文
    。本件被告甲○○經檢察官以刑法第221 條第1 項罪嫌提起公
    訴，屬性侵害犯罪防治法所稱之性侵害犯罪，因本院製作之
    本案判決屬必須公示之文書，為避免Ａ女身分遭揭露，依上
    開規定，對於Ａ女之姓名及年籍、地址及其友人姓名等足資
    識別Ａ女身分之資訊，均予以隱匿，合先敘明。
貳、證據能力
一、Ａ女於司法警察調查中所為之陳述，係被告以外之人於審判
    外之言詞陳述，依刑事訴訟法第159 條第1 項規定，原則上
    並無證據能力。且證人Ａ女於警詢時之陳述，核與其於本院
    審理時證述之情節大致相符，且亦查無刑事訴訟法第159 條
    之3 所定各款情形，辯護人於本院準備程序時，復否認上開
    證據方法之證據能力（見本院侵訴字卷第71頁）。依上開說
    明，應認證人Ａ女於警詢時之陳述，並無證據能力。
二、Ａ女於偵查中向檢察官所為之陳述：Ａ女於偵查中向檢察官所
    為之陳述固屬被告以外之人於審判外所為之陳述，為傳聞證
    據，惟其於偵查中業經依法具結以擔保其係據實陳述（見偵
    字卷第53頁），依刑事訴訟法第159 條之1 第2 項規定，除
    顯有不可信之情況者外，自得作為證據。辯護人以其於偵查
    中之證述未經對質詰問之合法調查無證據能力（見侵訴字卷
    第75頁），然並未主張該陳述有何顯不可信之處，及提出證
    據證明，復無證據證明證人於偵查中經具結之陳述係經檢察
    官非法取供而得，或其當時所為陳述，有顯不可信之情況，
    況依前揭刑事訴訟法第159 條之1 第2 項規定及最高法院決
    議意旨，此項被告以外之人於偵查中向檢察官所為之陳述，
    除顯有不可信之例外情況外，原則上為「法律規定得為證據
    」之傳聞例外，有證據能力。是辯護人僅以Ａ女於偵查中業
    經合法具結之陳述未經對質詰問而否認證據能力，尚難可採
    。且證人Ａ女於本院110 年3 月8 日審理時，業經到庭以證
    人身分具結後作證，並經檢察官及辯護人為交互詰問，業已
    完足證據調查之合法程序，得為判斷之依據，附此敘明。
三、被告及其辯護人就本判決所援引除Ａ女警詢陳述外之其他證
    據資料證據能力部分均無意見，依臺灣高等法院於107 年3
    月21日檢送所屬各級地方法院之「刑事判決精簡原則」，茲
    不再就證據能力部分加以說明。
四、至辯護人雖爭執證人Ａ女所提出其與被告以LINE通訊軟體對
    話內容翻拍照片（見偵字卷第55頁）並非檢察官起訴書內所
    引用之證據清單且為傳聞證據，爭執該些照片之證據能力等
    語，惟因本院並未引為認定犯罪事實之證據，自無庸贅述有
    無證據能力之理由，末此敘明。
參、實體方面
一、訊據被告固不否認於上開時地與Ａ女有性交行為，惟矢口否
    認有何對Ａ女為強制性交之行為，辯稱：我在108 年9 月26
    日晚上確實自雲林北上到Ａ女的租屋處，因為Ａ女先前有告知
    我其與一位陌生男子發生性行為，我聽到後很擔心，才會去
    找Ａ女，在同年月27日凌晨時，Ａ女提到如果我這麼在意其與
    他人發生性行為，Ａ女願意還我一次性行為，並且主動把衣
    服脫掉等待我服用性功能障礙的藥效發生後，我們才合意性
    交，我沒有對Ａ女施以強制力，也沒有違反Ａ女意願，過程中
    Ａ女沒有任何不愉快或掙扎，也沒有說不要的意思，性行為
    結束後，我也在該處過夜，等天亮後我為Ａ女買了早餐回去
    後就離開云云。經查：
   （一）被告與Ａ女原為男女朋友關係，且於108 年8 月間已協
         議分手，被告於108 年9 月26日前聽聞Ａ女與其他男子
         發生性關係後，於108 年9 月26日自雲林北上至Ａ女租
         屋處討論兩人間感情問題，並於同年月27日凌晨2 時
         許與Ａ女為性交行為等情，經被告自承在卷，核與Ａ女
         於偵訊、本院審理時結證情節大致相符（見偵字卷第4
         9至51頁，侵訴字卷第199 至226 頁），有一卡通票證
         公司票卡交易歷史紀錄查詢列表、Ａ女與被告案發後之
         簡訊紀錄翻拍照片、內政部警政署刑事警察局109 年2
          月17日刑生字第0000000000號鑑定書、被告提供其與
         Ａ女於108 年9 月11日、9 月24日LINE對話紀錄翻拍照
         片等件在卷可稽（見偵字卷第65至69頁、103 頁，不
         公開偵字卷第59頁、87頁、89頁、95頁），是此部分
         事實，首堪認定。
   （二）被告供述本案經過前後不一，是否與客觀事實相符，
         己屬有疑：
         1、被告於108 年9 月30日警詢時先供述：我與Ａ女事
            先就約好，我會在108 年9 月26日北上至Ａ女租屋
            處找Ａ女，是因為我是Ａ女多年的朋友，我認為Ａ女
            有些作為不妥，想要勸Ａ女，經溝通後，Ａ女主動脫
            去衣服向我表示，願意還我一次性行為，我當時思
            緒很亂，現在無法回想，我忘記我有無使用保險套
            或射精，我沒有違反Ａ女的意願發生性行為，是Ａ女
            自己自願的等語（見偵字卷第7 至10頁）；復於檢
            察官109 年4 月16日偵訊時供述：我在108年9 月2
            6日晚上10時許到Ａ女租屋處，是因為我們要談分手
            ，Ａ女在之前告訴我在交友軟體上認識一名異性，
            且有與該異性發生性關係，我基於關心才北上，分
            手一事則是已經談很久了，同年月27日凌晨2 時許
            ，我與Ａ女並沒有發生性行為，當時的情形是Ａ女一
            直提到該名男子並主動脫下衣服，我就拒絕Ａ女，
            在警詢時說與Ａ女有發生性行為是因為警詢時我很
            緊張，但我當天真的沒有與Ａ女發生性行為，也沒
            有與Ａ女有身體上的接觸，我們只有談話而已，我
            不知道為什麼Ａ女的陰道深處會驗得我的DNＡ反應，
            我沒有與Ａ女發生性行為等語（見偵字卷第81至84
            頁）；另於本院為準備程序時供述：我在起訴書所
            指時間去找Ａ女，當時我們仍然是男女朋友的關係
            ，尚未分手，Ａ女之前跟我說認識一個陌生男子並
            發生性行為，我很擔心所以北上找Ａ女，但我們沒
            有發生爭執，只有聊天，後來到凌晨2 時許，Ａ女
            提到如果我這麼在意其與他人發生性行為的事，其
            願意主動還我一次性行為等詞，接著就把衣服脫掉
            ，Ａ女當時知道我有性功能障礙需要吃藥才能勃起
            ，Ａ女還等我藥性發作後才與我進行性行為，過程
            中Ａ女並沒有任何不悅或是掙扎，也沒有表示「不
            要」，性行為結束後，我就在Ａ女租屋處過夜，天
            亮時還想去買早餐給Ａ女吃，後來大概是早上的9 
            、10點離開的等語（見侵訴字卷第70頁）。
         2、參合被告於本案警詢、偵訊至審理時之歷次供述內
            容，可知被告於警詢時，先就是否與Ａ女發生性行
            為乙節，即未正面回答員警詢問題旨，並且以「我
            當時思緒混亂、無法回想」等詞，就是否與Ａ女發
            生性行為之經過為避重就輕之供述；復於檢察官偵
            訊時，翻稱並無與Ａ女為性行為，亦無任何身體上
            之接觸，並就檢察官出示之鑑定報告為何於Ａ女陰
            道深處驗出其DNＡ乙節無法合理解釋，仍堅稱並未
            與Ａ女發生性行為；嗣於本院準備程序時又翻稱，
            其確與Ａ女於斯時有性交行為，惟係雙方合意並無
            違反Ａ女意願等詞，足見被告就其於上開時地對Ａ女
            是否有性交行為？前後供述不一，於偵查時確有迴
            避事實回答之情形，顯見被告供述內容，已屬情虛
            ，是其供述其與Ａ女為合意性交行為等語，是否信
            實，已屬有疑。
   （三）證人即告訴人Ａ 女之指訴並無瑕疵，應屬可採：
         1、本件案發經過，業據證人Ａ女於偵訊時先結證稱：
            我與甲○○原為男女朋友關係，剛分手一個月，林一
            帆於108 年9 月27日凌晨2 時許，在我租屋處說想
            要復合，但我不想，起了爭執，甲○○就壓在我身上
            ，開始強迫我、性侵我，我一邊哭一邊說我不要，
            他沒有載保險套，我月經來，甲○○說其不孕，然後
            就用其生殖器射精在我陰道裡面，結束後我在旁邊
            一直哭，覺得自己很髒等語（見偵字卷第49至51頁
            ）。
         2、證人Ａ女復於本院審理時結證稱：我與甲○○交往時
            間大約1 年9 個月的時間，甲○○於108 年9 月26日
            來找我那時，我們已經分手約一個月，當時林一帆
            來找我是想要來挽回我，我確實有傳訊息告訴甲○○
            說我有曖昧對象的事，甲○○進我租屋處後就是一直
            質問我為什麼可以這麼快和其他人曖昧，並且希望
            與我和好，我們就發生爭執，甲○○就強迫我要發生
            性關係，開始親吻我，我因為拒絕掙扎就蜷縮著背
            對甲○○，也哭泣著說不要，但甲○○還是從背後繼續
            性交的動作，結束後我覺得自己很髒，就去洗澡，
            我覺得思緒很混亂很痛苦，想當成一切都沒有發生
            過，就躺回去床上睡覺，但是很困難，因為很痛苦
            ，所以我就在社群軟體上發文寫下當時痛苦的感受
            等語（見侵訴字卷第199 至226 頁）。
         3、按告訴人、證人之陳述有部分有所歧異時，究竟何
            者為可採，法院仍得本其自由心證予以斟酌，非謂
            一有所矛盾，即應認其全部均為不可採信；尤其關
            於行為動機、手段及結果等之細節方面，告訴人之
            指陳，難免故予誇大，證人之證言，有時亦有予渲
            染之可能；然其基本事實之陳述，若果與真實性無
            礙時，則仍非不得予以採信（最高法院74年台上字
            第1599號判決意旨參照）。且證人所為之供述證言
            ，係由證人陳述其所親身經歷事實之內容，而證人
            均係於體驗事實後之一段期間，方於警詢或檢察官
            偵訊時為陳述，更於其後之一段期間，始於審判中
            接受檢、辯或被告之詰問，受限於人之記憶能力及
            言語表達能力有限，本難期證人於警詢或檢察官偵
            訊時，能鉅細無遺完全供述呈現其所經歷之事實內
            容，更無從期待其於法院審理時，能一字不漏完全
            轉述先前所證述之內容。從而，經交互詰問後，於
            綜核證人歷次陳述之內容時，自應著重於證人對於
            待證事實主要內容之先後陳述有無重大歧異，藉此
            以判斷其證言之證明力高低，不得僅因證人所供述
            之部分內容不確定，或於交互詰問過程中，就同一
            問題之回答有先後更正或不一致之處；或證人先前
            證述之內容，與其於交互詰問時所證述之內容未完
            全一致，即全盤否認證人證言之真實性。故證人之
            供述證言，前後雖稍有參差或互相矛盾，事實審法
            院非不可本於經驗法則，斟酌其他情形，作合理之
            比較，定其取捨（最高法院97年台上字第96號判決
            意旨參照）。查證人Ａ女上開證述內容，就其於上
            開時、地，因何事與被告爭執、如何遭被告為強制
            性交犯行之時間、地點、方式、當時如何表達其不
            願意與被告發生性交行為等重要情節，於偵查中及
            本院審理時前後證述均屬一致，並無重大矛盾、明
            顯瑕疵之處，堪可憑採。
   （四）Ａ 女前揭證述，有以下證據資料可資補強：
         1、Ａ女於108 年9 月27日晚間9 時25分經醫院驗傷，
            結果顯示Ａ女右小腿前側確有瘀傷傷勢，此有臺北
            榮民總醫院桃園分院受理疑似性侵害事件108 年9
            月27日衛部心字第0000000000號驗傷診斷書在卷可
            稽（不公開偵字卷23至27頁），就此當可補強Ａ女
            前揭證述其於遭被告強制性交時，除以口頭表示「
            不要」、哭泣等方式表達其不願意之意思外，亦確
            有掙扎、抗拒且因此致傷之情節。
         2、證人張○珮於審理時結證稱：我在本案案發當天早
            上，看到Ａ女於凌晨在社群軟體上發了一則限時動
            態，內容是寫「我是白癡」等詞，我不知道Ａ女發
            生了什麼事，就主動回覆Ａ女詢問發生什麼事，Ａ女
            才再傳了沒有經馬賽克處理，內容記載「是強姦嗎
            我被強姦了嘛」、「有誰可以救我嗎」、「前男友
            來了我是白癡、他希望我補償他，我是白癡、我脫
            了衣服在他面前讓他強姦我，我是白癡」等文字的
            原始貼文給我看，並以訊息告訴我遭被告性侵、感
            覺絕望等事，當時因為是傳訊息，我不太清楚經過
            及Ａ女的感受，所以沒有立刻給Ａ女什麼建議，後來
            在學校見面時，Ａ女告訴我遭性侵的過程，Ａ女的情
            緒很壓抑、看起來很不舒服、難過，也表示覺得很
            受傷，我聽完Ａ女的說法後，認為Ａ女應該要去報警
            才會建議Ａ女去報警，Ａ女遭侵害的事發生之後，Ａ
            女的個性就有些轉變，沒有像之前開朗活潑的樣子
            ，變的很壓抑，也沒有辦法好好上課，私底下與我
            再談到遭性侵的事時，也出現哭泣反應，我也有陪
            Ａ女去心理諮商等語（見侵訴字卷第228 至239 頁
            ）等語，核與Ａ女於審理中證述，其遭被告以補償
            為由，以強制力方式違反其意願與之為性交行為後
            ，頭腦混亂不知該如何處理，想抽離情緒當成沒有
            發生任何事，卻又情緒激動感覺痛苦無法入睡，因
            此在社群軟體上發出限時動態，隱晦寫下部分感受
            等情節相符，則Ａ女遭被告強制性交後未久，確有
            以文字對外發布限時動態，以抒發遭性侵害後之強
            烈不適感受，嗣張○珮詢問時告知張○珮遭性侵害乙
            節，堪可認定。
         3、按聞自被害人在審判外陳述之轉述，仍衹是被害人
            指述之累積，屬重複性之累積證據，固不能作為補
            強證據，但倘證人所述內容，係供為證明被害人之
            心理狀態、認知或所造成之影響者，乃證人之親身
            體驗，屬於情況證據，如與待證之指訴具有關聯性
            ，自可為補強證據（最高法院107 年度台上字第43
            21號判決意旨參照）。經查，上揭證人張○珮就Ａ女
            於108 年9 月27日凌晨發布限時動態、親自告知遭
            被告性侵經過，以及Ａ女報案後等時點，Ａ女的情緒
            狀態、哭泣、壓抑等情緒反應之觀察，皆為其親見
            親聞，亦與Ａ女至楊聰才診所就診之病歷、協談內
            容紀錄中所載：主訴性侵害事件及早期創傷經驗之
            首次會談時，個案有明顯憂鬱以及焦慮的情緒。面
            對壓力時，個案情緒較為壓抑，自認自己很糟糕，
            可被他人傷害；第二次會談個案陳述近期就性侵案
            件在談和解，但對於對方不認為自己有錯感到很生
            氣、感受不到其誠懇的道歉…高三時期與高中時期
            的教官去喝酒，在車裡遭性侵時其實並不願意並且
            覺得很噁心，但不敢反抗，後續因不知道該怎麼處
            理，一個月後決定和教官在一起等紀錄Ａ女情緒反
            應狀況大致相符，有楊聰才診所病歷及協談紀錄在
            卷可憑（見不公開偵字卷第103 至139 頁，同侵訴
            字卷第48至64頁）。況Ａ女於本院審理證述時，仍
            有哭泣、啜泣、口氣激動等負面情緒反應，此有本
            院審理筆錄在卷可憑（見侵訴字卷第217 頁、221 
            頁、224 頁），觀察Ａ女於案發後未久即發布之限
            時動態文字，即已出現質疑自己是否遭強制性交侵
            害、責備自己沒有更積極抗拒、感覺痛苦、不知道
            該如何是好之訊息，足見Ａ女確因遭被告強制性交
            乙事，而受有相當之心靈創傷乙節，應屬真實。
         4、是倘若被告所辯其與Ａ女係合意為性交行為乙節為
            真，則Ａ女為何與被告性行為後，旋即以強烈口氣
            責備自己之文字，於社群軟體上抒發其情緒？又何
            以於事發後看診、諮商或本院審理時，每每憶及案
            發經過仍出現焦慮、哭泣、氣憤激動等情緒反應？
            益徵被告確係違反Ａ女之意願，以補償為由，對Ａ女
            施以強制力對其強制性交行為，甚為明確。
   （五）至被告之辯護人為被告辯護稱：Ａ女證述內容前後多有
         予盾與常情不符，且就其指述不利之情節即閃爍其詞
         ，例如就為何願意全裸站在已非情侶關係的被告面前
         ？是否主動脫下衣服站在被告面前？為何沒有於案發
         時大聲呼救或案發後立即對外求救？抗拒被告時之動
         作及角度為何，如何產生右小腿前側瘀傷？等情節均
         含糊其詞，說詞反覆且與常情相左，足認Ａ女證述遭被
         告強制性交情節與事實不符云云。然而：
         1、證人Ａ 女就其如何遭被告為強制性交犯行之時間、
            地點、方式等重要情節，於偵訊中及本院審理時證
            述均屬一致並無重大予盾、明顯瑕疵之處，其證述
            情節與事實相符而為可採乙節，業經本院說明如前
            。辯護人固以前詞為被告辯護，惟所謂經驗法則，
            係指吾人基於日常生活經驗所得之定則，並非個人
            主觀上之推測；論理法則，乃指理則上當然之法則
            ，一般人均不致有所懷疑之理論上定律，具有客觀
            性，非許由當事人依其主觀自作主張。再者，證人
            證述前後不符或有矛盾，事實審法院自可本於經驗
            法則、論理法則及審理所得之心證，為合理之取捨
            判斷，合先敘明。
         2、Ａ女與被告原為師生關係，更於106 年底成為男女
            朋友關係，至108 年8 月間分手，交往時間1 年有
            餘接近2 年，且兩人交往期間曾多次為性行為乙節
            ，為被告所不否認，核與證人Ａ女於審理時證述情
            節一致（見侵訴字卷第212 頁），可見Ａ女與被告
            間之連結本屬甚為親密之情侶關係，而本案案發之
            時，距其等分手僅一個月期間，縱斯時其等已非男
            女朋友，惟對Ａ女而言，被告仍屬相當熟悉且曾有
            親密關係之人，此由被告所提出之108 年9 月26日
            與Ａ女對話內容即可辨明，由當日之對話內容，可
            知Ａ女就被告欲到其租屋處一事確無有何抗拒或反
            對的意思，尚且於得知被告到達北部時，告知被告
            要返回租屋處等詞，足見斯時其等雖已非男女朋友
            關係，惟Ａ女對於被告並未設防，至為顯然，否則
            又豈會在接近深夜時刻仍容許被告進入僅自己一人
            在內之租屋處？是參以其等分手前之親密程度，斯
            時甫分手未久，再Ａ女對被告並無戒心等情狀，Ａ女
            依自己習慣於沐浴後為塗抹乳液方便，因而未著衣
            物與被告共處一室乙節，尚未逸脫一般人所能想像
            ，亦未與經驗法則有重大乖離。
         3、再按刑法第十六章妨害性自主罪章，其保護法益為
            個人之性自主決定權。所謂性自主決定權，指的是
            一個人能夠決定其「是否」、「何時」以及「如何
            」發生與性有關之行為，亦即對於與性有關之行為
            ，包括發生的時間、地點、形式及對象具有自主決
            定之自由。此種性自主決定權，乃是基於維護人性
            尊嚴與個人主體性之維護及人格發展之完整，並為
            保障個人需求獲得滿足所不可或缺之基本權利。衍
            申言之，除非一方明示或默示表達發生性交行為之
            意願，否則縱雙方為男女朋友，甚至婚姻關係存續
            之夫妻，他方亦不得未經一方同意而為性交行為。
            而刑法第221 條強制性交罪之手段，所舉「強暴、
            脅迫、恐嚇、催眠術或其他違反其意願之方法」，
            其中「強暴、脅迫」，係指對人之身體或心理施以
            強制力，以妨害被害人之意思自由為已足，不以致
            被害人不能抗拒之程度為必要。至「其他違反其意
            願之方法」，則係指強暴、脅迫、恐嚇、催眠術以
            外，其他一切違反被害人意願之方法，妨害被害人
            之意思自由者而言，不以類似於所列舉之強暴、脅
            迫、恐嚇、催眠術等相當之其他強制方法，足以壓
            抑被害人之性自主決定權為必要。倘被害人既已明
            示反對、口頭推辭、言語制止、肢體排拒，行為人
            猶然進行，即非「合意」，而該當於「以違反被害
            人意願之方法」而為（最高法院108 年台上字第37
            43號刑事判決參照）。查：
           （1）Ａ女於108 年9 月27日凌晨2 時許，因被告不
                斷質疑Ａ女與他人發生關係乙事而與被告發生
                爭執，被告要求Ａ女應予補償，對Ａ女為強制性
                交行為，Ａ女於過程中以哭泣、口頭表示「不
                要」、身體掙扎抗拒等方式表達其不願意之意
                思等情，業經證人Ａ女前揭證述綦詳，再觀察
                到庭之被告身高約170 公分，身材中等；Ａ女
                身材亦非高大、體態纖細瘦弱，而被告於案發
                時之職業為職業軍人，縱被告體格並非魁武，
                相較於Ａ女一體型纖細之生理女性而言，其力
                量應仍具優勢，其對掙扎抗拒之Ａ女施以強制
                力壓制Ａ女時，場面自屬混亂實可想像，則Ａ女
                右小腿前側之瘀傷，究竟係被告以何種角度，
                或如何施力所造成？縱Ａ女為親身經歷案發經
                過之被害人，其未能自混亂過程中正確記憶、
                判斷，猶合乎常情。
           （2）被告於刑事訴訟程序中固受不自證己罪、無罪
                推定原則之保障，惟並非容許被告恣意以臆測
                之詞或幽靈抗辯為卸責之詞，被告供述對自己
                有利之抗辯，仍應負一定之舉證責任，自屬當
                然。查Ａ女因掙扎、抗拒被告之強制性交行為
                ，因此受有右側小腿前側瘀傷等情，經本院認
                定如前，惟遽此認定Ａ女既有掙扎、抗拒，則
                被告亦應受有傷勢等情狀，則非必然，蓋被告
                與Ａ女生理性別不同，其等對外來力量承受度
                相異，自屬當然，縱屬相同生理性別之人，每
                個人對於外來衝擊、攻擊、反抗力量之承受能
                力，身體是否因此留下傷勢，亦因每個生命個
                體之身高、體重、肌肉、體脂肪等身體組成、
                健康情形而有所不同，被告身上固未留有Ａ女
                掙扎、抗拒所造成之傷勢，惟被告未成傷原因
                尚非僅有Ａ女無掙扎、抗拒之此種可能，被告
                以此為辯，然未提出任何舉證，自無從依此為
                有利於被告之認定。
           （3）至於Ａ女未於租屋處大聲呼救、拍打牆壁求救
                ，遭性侵後未立刻報案，尚使被告留宿至天亮
                後離開等節，雖與一般被害人反應有異，惟Ａ
                女為遭受身體及精神上重大傷害之性侵害被害
                人，其或因一時飽受驚嚇而失去如同常人之判
                斷能力，又或為避免自己之身體受到更多傷害
                ，因此放棄以更劇烈方式對外求救，選擇以較
                為消極之反抗手段抗拒被告，另Ａ女於本案案
                發之時，為尚未年滿20歲之人，依一般社會經
                驗，正常智識之人於自身權益遭受侵害時之反
                應、處理方式，本與每個個體成長環境、經驗
                、個性有關，非謂遇有權益侵害之情事時，所
                有被害人均會積極尋求協助、主張自己權益始
                屬正常，況依Ａ女於案發後所發布之限時動態
                文字，Ａ女寫下「是強姦嗎我被強姦了嘛」等
                詞，益徵Ａ女對於其所受被告之侵害是否即屬
                刑法上所謂之強制性交行為確非肯定，則Ａ女
                於遭受侵害後，未立即報案，僅於社群軟體上
                抒發情緒，且使被告留宿於租屋處至天亮，等
                待被告離開等情，即非不能想像。
           （4）綜上，「No Means No 」，Ａ女縱然裸身與被
                告獨處一室，或未以激烈手段抗拒被告，惟Ａ
                女就被告欲與之為性行為一事，已明確表達「
                不要」，上開被告及辯護人之辯詞，無異是指
                摘Ａ女先裸身自陷危險之中，顯然並無拒絕與
                被告性交之意思，並在事後要求Ａ女在遭逢侵
                害的危急時刻，仍應精準判斷局勢、分析利弊
                ，正確選擇有效之求救方式，或認Ａ女應不顧
                自身是否可能受傷而積極反抗，對未滿20歲之
                Ａ女而言，實屬苛刻，更係檢討、指責Ａ女何以
                偏離性侵被害人典型樣貌之詞，不可憑採。
   （六）被告及其辯護人另辯以：被告因罹有男性荷爾蒙低下
         症，倘未服藥等候藥效，並無勃起能力與Ａ女為性交行
         為，而Ａ女仍願等候被告藥效後為性行為，自屬合意云
         云。經查，被告於105 年2 月間迄105 年3 月間確曾
         於中國醫藥大學北港附設醫院就診治療男性荷爾蒙低
         下症，有中國醫藥大學北港附設醫院診斷證明書可稽
         （見偵字卷第101 頁），而男性荷爾蒙低下症之患者
         ，可能有性慾與勃起功能下降症狀，其機率約為7%至3
         5% 之間等節，為本院職務上已知之事項，有台灣男性
         醫學學會衛教資訊網頁資料可參（http ://www.tand 
         .org .tw/public Ａtions /into . asp?/368.html、h
         ttp ://www .tand .org .tw/public ations/into .a
         sp?/308.html ），惟觀察被告就診之診斷證明書，可
         知被告治療期間為105 年2 月迄3 月間止，即未再持
         續治療，則被告之男性荷爾蒙低下症係屬體內荷爾蒙
         分泌環境改變（類如男性中老年更年期情形），而需
         長期配合荷爾蒙藥物治療？抑或僅係因短期急性之其
         他因素所導致之荷爾蒙失調？猶無從得知，本院亦非
         屬醫事專業人員，實難僅以該份診斷證明書遽以推論
         被告確有必須服用藥物否則無法勃起為性行為之情形
         ，再依被告所提出其與Ａ女於108 年5 月25日之對話紀
         錄內容，可知被告對Ａ女提及「我會在危險期還有有可
         能的時間絕不做的」、「其他時間我也會盡量避免克
         制自己」、「但上次真的是你還在月經期」、「而且
         我都在體外從自己有感覺前就都在體外了」、「就是
         不想讓一點點可能發生」等詞（見不公開偵字卷第99
         頁），顯見被告與Ａ女交往期間為性行為時，仍擔心使
         Ａ女懷孕，而無其所稱因男性荷爾蒙低下症而無生育能
         力情形，則其是否未服用藥物即無法勃起乙節，確屬
         有疑，況被告是否先行服用藥物，Ａ女無從得知，被告
         亦未必據實向Ａ女說明，倘被告必須服用藥物始得以勃
         起為性行為乙節為真，亦無從依此反推Ａ女確實知悉被
         告之生理狀況且願意等待被告服用藥物之藥效發揮作
         用之結論，自難以此為有利於被告之推定。
   （七）末被告及其辯護人以Ａ女於本案案發後並未立即報案，
         並在報案前，即先以電話向被告告以索取賠償否則將
         會提告等詞，其後更透過另名男性友人與被告胞妹乙○
         ○對話並要求賠償，顯見Ａ女提出告訴之動機並不單純
         ，其指訴內容亦非可採云云。惟查：
         1、Ａ女於案發後，對於被告之舉止是否屬性侵害之犯
            罪乙事並非肯定，已說明如前，再Ａ女係經由友人
            建議和幫忙後，才有勇氣決定要去報案驗傷乙節，
            亦經證人Ａ女證述詳實（見侵訴字卷第209 頁、221
             頁），核與證人張○珮證述：我在學校聽完Ａ女說
            完整個經過和感受後，認為Ａ女應該要去報案，才
            會建議Ａ女去報案乙節互核一致（見侵訴字卷第232
             頁、236 至237 頁），可見Ａ女於案發後未馬上驗
            傷、報警，其來有自，並非虛言。是從本案揭露過
            程來看，尚無悖於常情、或有不合經驗法則之處，
            不能僅因Ａ女於案發後沒有立即報案、求救、驗傷
            ，仍能與被告傳送訊息、通話等情，遽認Ａ女係故
            意誣陷被告，進而認為Ａ女證述有何不可信之處。
         2、而本案自案發後迄審理終結，Ａ女固曾因被告之辯
            護人主動聯繫，就民事賠償部分進行協調，另於審
            理期間亦曾表示就民事賠償部分可再討論等詞，惟
            Ａ女於110 年3 月8 日到庭為證人並聽取被告部分
            辯解之詞後，即透過告訴代理人表示，其認為被告
            毫無悔意，對其造成更重的傷害，不願意再討論民
            事和解事宜等情，與被告及其辯護人所述曾就和解
            事宜進行協調相符，有本院公務電話紀錄、110 年
            3 月10日審判筆錄在卷可參（見侵訴字卷第139 頁
            、249 頁、283 頁），顯見Ａ女所在意的並非民事
            賠償，況主張民事賠償責任本屬遭受權利侵害之人
            當然之權利，被害人權利是否確遭侵害乙節，於民
            、刑事訴訟過程中固尚未能確認，惟民事和解、賠
            償額度等事，依法本容許糾紛雙方於訴訟外尋求共
            識解決，Ａ女縱曾自己或透過友人明確具體向被告
            或被告胞妹乙○○提出和解條件，其無非係主張自己
            權利，嘗試就本案涉及民事部分於訴訟外形成共識
            ，被告為軍職人員，原於Ａ女就讀之高中擔任教官
            ，為受過高等教育之知識份子，亦有相當資力委任
            律師為其辯護，倘認Ａ女民事請求部分全無請求權
            基礎或協調過程未能達成合意，則本案民事部分依
            法循民事訴訟程序處理，並無不可，尚非一經Ａ女
            要求，被告即須給付，至為明確，被告及其辯護人
            僅依Ａ女曾討論民事和解及具體提出賠償金額一事
            ，即空言反推Ａ女提告之動機不單純，顯係自始設
            局構陷被告，無非一再以揣測言詞，持續無稽傷害
            被害人，實無足取。
   （八）末按當事人、代理人、辯護人或輔佐人聲請調查之證
         據，法院認為不必要者，得以裁定駁回之；而待證事
         實已臻明瞭而無再調查之必要，應認為不必要，刑事
         訴訟法第163 條之2 第1 項、第2 項第3 款定有明文
         。辯護人雖聲請Ａ女送精神鑑定，以釐清Ａ女是否罹患
         雙重人格之精神疾患，與被告性交行為時之Ａ女應屬第
         二人格，誤使被告認為性交當時之Ａ女係屬合意云云。
         惟查，Ａ女於本案案發後，因心理感受壓力產生不適而
         至楊聰才診所進行診療並進行多次心理諮商會談，經
         醫師診斷Ａ女病症為憂鬱情緒、腸胃道不適及睡眠障礙
         ，尚無有何具有多重性人格精神疾病，即解離性身分
         障礙症（即俗稱多重性人格，Dissociati-ve Identit
         y Disorder）之診斷紀錄，有楊聰才診所病歷資料、1
         09 年8 月11日函文在卷為憑（見不公開偵字卷第61至
         62頁、101 至139 頁），是Ａ女固有憂鬱、睡眠障礙等
         症狀，惟經醫生診斷並無解離性身分障礙症之症狀，
         當無罹患該疾病之可能，亦無使Ａ女進行精神鑑定之必
         要。而本件事證已臻明瞭，是其聲請，難認有調查之
         必要，應予駁回。
   （九）綜上所述，被告前揭所辯，無非臨訟卸責之詞，辯護
         意旨之主張，亦均非可採，本案事證已明，被告犯行
         堪以認定，應予依法論科。
肆、論罪科刑
一、被告違反Ａ女意願以事實欄所示強暴方法對Ａ女為性交，是核
    其所為，係犯刑法第221 條第1 項強制性交罪。被告於上開
    時、地，基於強制性交犯意，對Ａ女為強制性交行為前，親
    吻、撫摸Ａ女之猥褻行為，屬遂行強制性交行為之階段行為
    ，應為強制性交行為所吸收，不另論罪。
二、爰以行為人之責任為基礎，審酌被告明知其與Ａ女於本案案
    發時已非男女朋友關係，不論Ａ女是否未拒絕其進入租屋處
    或是因甫洗澡完衣不蔽體，被告從事教職，為人師表，就他
    人對性自主權之自由更應予以尊重，當Ａ女已明確表達「不
    要」、哭泣、並以身體掙扎抗拒時，被告即應停止其性交行
    為，惟被告仍對Ａ女與他人為性行為一事心有未甘，為逞一
    己淫慾，以強制力對Ａ女強制性交得逞，對案發時尚未滿20
    歲Ａ女之身心造成難以磨滅之創傷，不言可喻，再被告犯後
    反覆其詞，警詢時先就案發經過含糊其詞，偵查中又否認與
    Ａ女有何性交行為，嗣見鑑定結果未能繼續圓謊，審理中復
    翻稱雙方為合意性交否認犯行，尚以臆測Ａ女設局構陷等詞
    卸責抗辯，毫無悔意，惡性非輕，兼衡告訴人現階段不願再
    以訴訟外和解方式處理本件民事損害賠償部分，並請求本院
    依法處理之意見，復念及被告並無前科，素行尚可，另衡諸
    其碩士畢業、警詢時自述從事教職、與父母同住之家庭生活
    、經濟等一切情狀，量處如主文所示之刑，以示懲儆。
據上論結，應依刑事訴訟法第299 條第1 項前段，判決如主文。
本案經檢察官丙○○偵查起訴，檢察官董諭到庭執行職務。
中    華    民    國   110    年    4     月    14    日
                  刑事第五庭   審判長法  官  呂世文
                                     法  官  李敬之
                                     法  官  曾淑君
以上正本證明與原本無異。
如不服本判決應於收受判決後20日內向本院提出上訴書狀，並應
敘述具體理由。其未敘述上訴理由者，應於上訴期間屆滿後20日
內向本院補提理由書(均須按他造當事人之人數附繕本)「切勿逕
送上級法院」。
                                     書記官  姚承瑋
中    華    民    國   110    年    4     月    15    日



附錄本件論罪科刑法條：
中華民國刑法第221條
（強制性交罪）
對於男女以強暴、脅迫、恐嚇、催眠術或其他違反其意願之方法
而為性交者，處 3 年以上 10 年以下有期徒刑。
前項之未遂犯罰之。